# 陈老师，职工薪酬的问题烦请您看看

提问人：dfhcpa 时间：2017-12-20 00:53:14
陈老师您好，最近翻阅职工薪酬的准则及指南；有一段话不懂，其实也不大用得到，但有点想弄明白： (4）设定受益计划净负债或净资产的利息净额。设定受益计划净负债或净资产的利息净额，是指设定受益净负债或净资产在职工提供服务期间由于时间变化而产生的变动，包括计划资产的利息收益、设定受益计划义务的利息费用以及资产上限影响的利息。 企业应当通过将设定受益计划净负债或净资产乘以适当的折现率来确定设定受益计划净负债或净资产的利息净额。企业应当在会计期间开始时确定设定受益计划净负债或净资产和折现率，并考虑该期间由于福利提存和福利支付所导致的设定受益计划净负债或净资产的变动，但不应当考虑设定受益计划净负债或净资产在本会计期间的任何其他变动（例如精算利得和损失）。 企业应当通过将计划资产公允价值乘以折现率来确定计划资产的利息收益，作为计划资产回报的组成部分。企业应当将计划资产的利息收益和计划资产回报之间的差额包括在设定受益计划净负债或净资产的重新计量中。 企业计算设定受益计划净负债或净资产的利息净额时，应当考虑资产上限的影响。企业应当通过将资产上限的影响乘以折现率来确定资产上限影响的利息，作为资产上限影响总变动的一部分。企业应当在会计期间开始时确定资产上限的影响和折现率。企业应当将资产上限影响的利息金额与资产上限影响总变动之间的差额包括在设定受益计划净负债或净资产的重新计量中。
这段话什么意思？我理解“设定受益计划净负债或净资产的利息净额”应该等于“计划资产的利息收益、设定受益计划义务的利息费用”的差额呢，但看后面完全不是；烦请陈老师指教

回答人：chenyiwei
这段内容在实际操作中较少用到。对一般会计、审计人员而言，掌握如何根据专业精算机构的出具的精算报告编制会计分录和报表附注中的披露内容即可。其实你只要看过精算报告就可以基本理解这里的内容。